臺灣臺中地方法院民事裁定
111年度沙簡聲字第12號
聲  請  人  楊婷羽  


相  對  人  蔡耀堒  
上列當事人間聲請停止強制執行事件，本院裁定如下：
    主    文
聲請人供擔保新臺幣柒萬元後，本院一一一年度司執字第七八三
七五號清償債務強制執行程序，於本院一一一年度沙簡字第四四
八號債務人異議之訴等事件裁判確定、和解、撤回起訴或其他原
因終結前，應暫予停止。
    理    由
一、按債務人主張支付命令上所載債權不存在而提起確認之訴者
    ，法院依債務人聲請，得許其提供相當並確實之擔保，停止
    強制執行。民事訴訟法第521條第3項定有明文。
二、本件相對人係持臺灣基隆地方法院111年度司促字第7607號
    支付命令及確定證明書，向本院聲請強制執行（本院111年
    度司執字第78375號），另聲請人已提起債務人異議之訴等
    事件，業經本院調取該執行卷宗及本院111年度沙簡字第448
    號訴訟卷宗，查明屬實，參照前開說明，聲請人之聲請，尚
    屬有據。
三、再按法院因必要情形或依聲請定相當並確實之擔保，為停止
    強制執行之裁定者，該擔保金額之多寡應如何認為相當，固
    屬法院職權裁量之範圍；惟此項擔保係擔保執行債權人因停
    止執行所應受之損害，故法院定擔保金額時，自應斟酌該債
    權人因停止執行可能遭受之損害，以為衡量之標準，非以債
    權額為依據（最高法院92年度台抗字第480號裁定要旨參照
    ）。相對人之債權因聲請人聲請停止執行而無法立即受償，
    每年自將受有相當之利息損害。本件相對人聲請強制執行係
    請求聲請人給付新臺幣（下同）400,000元，及其中200,000
    元自支付命令送達翌日起至清償日止，按年息百分之5計算
    之利息，並賠償督促程序費用，茲因聲請人聲請停止執行，
    相對人受償時間必然延宕，是依前開說明，相對人因聲請人
    聲請停止強制執行程序可能所受之損害，應為停止期間所發
    生之法定遲延利息。又本案訴訟標的金額未逾150萬元，屬
    不得上訴於第三審法院之事件，依各級法院辦案期限實施要
    點第2條第2、5款規定，民事第一、二審之辦案期間分別為1
    年4月、2年，故推估本件停止執行之期間約為3年4月，經計
    算結果，相對人於該段期間可能所受損害額為122,117元（
    計算式：400,000元×5%×40/12＝66,667元，元以下四捨五入
    ），並考量前揭訴訟事件移審、送卷等程序上所需時間等一
    切情形，認本件停止執行應供擔保金額以7萬元為適當，爰
    酌定擔保金額如主文所示。
四、依民事訴訟法第521條第3項，裁定如主文。 
中　　華　　民　　國　　111 　年　　8 　　月　　10　　日
                沙鹿簡易庭  法  官  黃建都
正本係照原本作成。
如不服本裁定，應於送達後10日內向本院提出抗告狀（須附繕本
），並繳納抗告裁判費新臺幣1,000元。
中　　華　　民　　國　　111 　年　　8 　　月　　10　　日
                            書記官